---
title: "Untitled"
author: "Yohana Franchiska D. Y"
date: '2022-05-13'
output: word_document
---

```{r setup, include=FALSE}
knitr::opts_chunk$set(echo = TRUE)
```

```{r}
library(readxl)
bbri <- read_excel("bbri.xlsx", col_names = FALSE, 
    col_types = c("numeric"))
bbri
```

```{r}
is.ts(bbri)
```
```{r}
bbri.ts=ts(bbri)
bbri.ts
```
```{r}
is.ts(bbri.ts)
```
```{r}
#me-load packages
library(TSA)
library(forecast)
library(tseries)
library(normtest)
library(lmtest)
```

```{r}
adf.test(bbri.ts)
```
Berdasarkan output diketahui nilai p-value < alpha ($0.01<0.05$), maka $H_0$ ditolak yang artinya data stationer terhadap mean, sehingga tidak perlu dilakukan transformasi data dengan artian ($d=0$)

Selanjutnya, mencari nilai dari $p$ dan $q$ dari grafik ACF dan PACF
```{r}
#melihat plot ACF dan PACF
tsdisplay(bbri.ts)
acf(bbri.ts)
pacf(bbri.ts)
```
Berdasarkan output, diketahui $p=3$ dan $q=3$.

```{r}
#Pemilihan model dengan auto.arima
auto.arima(bbri.ts, trace = T)
```
Identifikasi dari model ARIMA yang didapatkan adalah $(3,0,3)$ dan selanjutnya akan dilakukan OVERFITTING untuk menuliskan semua model ARIMA yang memungkinkan.
```{r}
arima1=Arima(bbri.ts, order=c(3,0,3), include.constant = T)
arima2=Arima(bbri.ts, order=c(2,0,3), include.constant = T)
arima3=Arima(bbri.ts, order=c(1,0,3), include.constant = T)
arima4=Arima(bbri.ts, order=c(0,0,3), include.constant = T)
arima5=Arima(bbri.ts, order=c(3,0,2), include.constant = T)
arima6=Arima(bbri.ts, order=c(2,0,2), include.constant = T)
arima7=Arima(bbri.ts, order=c(1,0,2), include.constant = T)
arima8=Arima(bbri.ts, order=c(0,0,2), include.constant = T)
arima9=Arima(bbri.ts, order=c(3,0,1), include.constant = T)
arima10=Arima(bbri.ts, order=c(2,0,1), include.constant = T)
arima11=Arima(bbri.ts, order=c(1,0,1), include.constant = T)
arima12=Arima(bbri.ts, order=c(0,0,1), include.constant = T)
arima13=Arima(bbri.ts, order=c(3,0,0), include.constant = T)
arima14=Arima(bbri.ts, order=c(2,0,0), include.constant = T)
arima15=Arima(bbri.ts, order=c(1,0,0), include.constant = T)
arima16=Arima(bbri.ts, order=c(3,0,3), include.constant = F)
arima17=Arima(bbri.ts, order=c(2,0,3), include.constant = F)
arima18=Arima(bbri.ts, order=c(1,0,3), include.constant = F)
arima19=Arima(bbri.ts, order=c(0,0,3), include.constant = F)
arima20=Arima(bbri.ts, order=c(3,0,2), include.constant = F)
arima21=Arima(bbri.ts, order=c(2,0,2), include.constant = F)
arima22=Arima(bbri.ts, order=c(1,0,2), include.constant = F)
arima23=Arima(bbri.ts, order=c(0,0,2), include.constant = F)
arima24=Arima(bbri.ts, order=c(3,0,1), include.constant = F)
arima25=Arima(bbri.ts, order=c(2,0,1), include.constant = F)
arima26=Arima(bbri.ts, order=c(1,0,1), include.constant = F)
arima27=Arima(bbri.ts, order=c(0,0,1), include.constant = F)
arima28=Arima(bbri.ts, order=c(3,0,0), include.constant = F)
arima29=Arima(bbri.ts, order=c(2,0,0), include.constant = F)
arima30=Arima(bbri.ts, order=c(1,0,0), include.constant = F)
```

Kemudian, akan dicek signifikansi parameter dari tiap model.
#MODEL1
```{r}
coeftest(arima1)
```
#MODEL2
```{r}
coeftest(arima2)
```
#MODEL3
```{r}
coeftest(arima3)
```
#MODEL4
```{r}
coeftest(arima4)
```
#MODEL5
```{r}
coeftest(arima5)
```
#MODEL6
```{r}
coeftest(arima6)
```
#MODEL7
```{r}
coeftest(arima7)
```
#MODEL8
```{r}
coeftest(arima8)
```
#MODEL9
```{r}
coeftest(arima9)
```
#MODEL10
```{r}
coeftest(arima10)
```
#MODEL11
```{r}
coeftest(arima11)
```
#MODEL12
```{r}
coeftest(arima12)
```
#MODEL13
```{r}
coeftest(arima13)
```
#MODEL14
```{r}
coeftest(arima14)
```
#MODEL15
```{r}
coeftest(arima15)
```
#MODEL16
```{r}
coeftest(arima16)
```
#MODEL17
```{r}
coeftest(arima17)
```
#MODEL18
```{r}
coeftest(arima18)
```
#MODEL19
```{r}
coeftest(arima19)
```
#MODEL20
```{r}
coeftest(arima20)
```
#MODEL21
```{r}
coeftest(arima21)
```
#MODEL22
```{r}
coeftest(arima22)
```
#MODEL23
```{r}
coeftest(arima23)
```
#MODEL24
```{r}
coeftest(arima24)
```
#MODEL25
```{r}
coeftest(arima25)
```
#MODEL26
```{r}
coeftest(arima26)
```
#MODEL27
```{r}
coeftest(arima27)
```
#MODEL28
```{r}
coeftest(arima28)
```
#MODEL29
```{r}
coeftest(arima29)
```
#MODEL30
```{r}
coeftest(arima30)
```
#diagnostic checking
No autokorelasi residual terpenuhi jika p-value>0.05
Stasioner residual terpenuhi jika p-value<0.05
Normalitas residual terpenuhi jika p-value>0.05
#MODEL6
```{r}
checkresiduals(arima6) #autokorelasi
adf.test(residuals(arima6)) #stationary
jb.norm.test(residuals(arima6)) #normality
```
#MODEL7
```{r}
checkresiduals(arima7) #autokorelasi
adf.test(residuals(arima7)) #stationary
jb.norm.test(residuals(arima7)) #normality
```
#MODEL10
```{r}
checkresiduals(arima10) #autokorelasi
adf.test(residuals(arima10)) #stationary
jb.norm.test(residuals(arima10)) #normality
```
#MODEL11
```{r}
checkresiduals(arima11) #autokorelasi
adf.test(residuals(arima11)) #stationary
jb.norm.test(residuals(arima11)) #normality
```
#MODEL21
```{r}
checkresiduals(arima21) #autokorelasi
adf.test(residuals(arima21)) #stationary
jb.norm.test(residuals(arima21)) #normality
```
#MODEL22
```{r}
checkresiduals(arima22) #autokorelasi
adf.test(residuals(arima22)) #stationary
jb.norm.test(residuals(arima22)) #normality
```
#MODEL25
```{r}
checkresiduals(arima25) #autokorelasi
adf.test(residuals(arima25)) #stationary
jb.norm.test(residuals(arima25)) #normality
```
#MODEL26
```{r}
checkresiduals(arima26) #autokorelasi
adf.test(residuals(arima26)) #stationary
jb.norm.test(residuals(arima26)) #normality
```
```{r}
tabel=cbind(arima6, arima10, arima11, arima21, arima22, arima25, arima26)
tabelperbandingan=cbind(tabel[6,],tabel[16,],tabel[5,])
colnames(tabelperbandingan)=c('AIC','BIC','Loglik')
tabelperbandingan
```
↑ loglik
 ↓ AIC, BIC


#GARCH
```{r}
library(forecast)
library(lmtest)
library(aTSA)
library(fGarch)
```

```{r}
model=arima(bbri.ts, order = c(2,0,1), include.mean = F)
arch.test(model)
```
semua order ditolak H0 nya sehingga bersifat heteroskedastisitas.

```{r}
garch11t=garchFit(~arma(2,1)+garch(1,1),data=bbri.ts,include.mean=T,trace=
F)
garch10t=garchFit(~arma(2,1)+garch(1,0),data=bbri.ts,include.mean=T,trace=
F)
garch11f=garchFit(~arma(2,1)+garch(1,1),data=bbri.ts,include.mean=F,trace=
F)
garch10f=garchFit(~arma(2,1)+garch(1,0),data=bbri.ts,include.mean=F,trace=
F)
```
```{r}
summary(garch11t)
```
Sudah homoskedastisitas
```{r}
summary(garch10t)
```
Belum homoskedastisitas
```{r}
summary(garch11f)
```
Sudah homoskedastisitas
```{r}
summary(garch10f)
```
Belum homoskedastisitas

Model terbaik : garch11t

Berdasarkan output model ARIMA terbaik yaitu ARMA(2,1)-GARCH(1,1) T ,
dapat digunakan untuk membuat persamaan model.







