---
title: "PMA2"
author: "Jonathan Adriel"
date: '2022-05-20'
output: pdf_document
---

```{r}
library(forecast)
library(lmtest)
library(TSA)
library(tseries)
library(normtest)
library(aTSA)
library(fGarch)
```

```{r}
library(readxl)
bca<-read_excel("BCA.xlsx", sheet = "Sheet1")
bca
```

```{r}
bca$Date = as.Date(bca$Date)
bca
is.ts(bca)
```

```{r}
bca.ts<-ts(bca$Return)
bca.ts
plot(bca.ts)
is.ts(bca.ts)
```

\textbf{1. Uji Stasioneritas data time series}
```{r}
adf.test(bca.ts)
```
Uji Hipotesis

$H_0$ : data tidak stasioner terhadap mean

$H_1$ : data stasioner terhadap mean

Karena p-value < alpha ($0.01<0.05$), maka $H_0$ ditolak sehingga data \textit{STASIONER} terhadap mean. Karena data sudah stasioner, jadi TIDAK PERLU dilakukan transformasi pada data.


\textbf{2. Identifikasi model ARIMA(p,d,q)}
```{r}
tsdisplay(bca.ts)
```
Dilihat dari grafik PACFnya, diperoleh bahwa $p=3$ (lag yang keluar dari 4 lag terakhir).

Dilihat dari grafik ACFnya, diperoleh bahwa $q=3$.

Karena tidak dilakukan differencing ($d=0$), jadi modelnya adalah \textbf{ARIMA(3,0,3)}.

\textbf{3. Overfitting}
```{r}
#Membuat model yang memungkinkan
m1<-Arima(bca.ts,order=c(3,0,3),include.constant=T)
m2<-Arima(bca.ts,order=c(3,0,2),include.constant=T)
m3<-Arima(bca.ts,order=c(3,0,1),include.constant=T)
m4<-Arima(bca.ts,order=c(3,0,0),include.constant=T)
m5<-Arima(bca.ts,order=c(2,0,3),include.constant=T)
m6<-Arima(bca.ts,order=c(2,0,2),include.constant=T)
m7<-Arima(bca.ts,order=c(2,0,1),include.constant=T)
m8<-Arima(bca.ts,order=c(2,0,0),include.constant=T)
m9<-Arima(bca.ts,order=c(1,0,3),include.constant=T)
m10<-Arima(bca.ts,order=c(1,0,2),include.constant=T)
m11<-Arima(bca.ts,order=c(1,0,1),include.constant=T)
m12<-Arima(bca.ts,order=c(1,0,0),include.constant=T)
m13<-Arima(bca.ts,order=c(0,0,3),include.constant=T)
m14<-Arima(bca.ts,order=c(0,0,2),include.constant=T)
m15<-Arima(bca.ts,order=c(0,0,1),include.constant=T)
m16<-Arima(bca.ts,order=c(3,0,3),include.constant=F)
m17<-Arima(bca.ts,order=c(3,0,2),include.constant=F)
m18<-Arima(bca.ts,order=c(3,0,1),include.constant=F)
m19<-Arima(bca.ts,order=c(3,0,0),include.constant=F)
m20<-Arima(bca.ts,order=c(2,0,3),include.constant=F)
m21<-Arima(bca.ts,order=c(2,0,2),include.constant=F)
m22<-Arima(bca.ts,order=c(2,0,1),include.constant=F)
m23<-Arima(bca.ts,order=c(2,0,0),include.constant=F)
m24<-Arima(bca.ts,order=c(1,0,3),include.constant=F)
m25<-Arima(bca.ts,order=c(1,0,2),include.constant=F)
m26<-Arima(bca.ts,order=c(1,0,1),include.constant=F)
m27<-Arima(bca.ts,order=c(1,0,0),include.constant=F)
m28<-Arima(bca.ts,order=c(0,0,3),include.constant=F)
m29<-Arima(bca.ts,order=c(0,0,2),include.constant=F)
m30<-Arima(bca.ts,order=c(0,0,1),include.constant=F)
```

Uji Hipotesis

$H_0$ : Konstanta/AR/MA tidak signifikan pada model

$H_1$ : Konstanta/AR/MA signifikan pada model

```{r}
#Uji Signifikansi Parameter setiap kemungkinan model
coeftest(m1)
```
```{r}
coeftest(m2)
```
```{r}
coeftest(m3)
```
```{r}
coeftest(m4)
```
```{r}
coeftest(m5)
```
```{r}
coeftest(m6)
```
```{r}
coeftest(m7)
```
```{r}
coeftest(m8)
```
```{r}
coeftest(m9)
```
```{r}
coeftest(m10)
```
```{r}
coeftest(m11)
```
```{r}
coeftest(m12)
```
```{r}
coeftest(m13)
```
```{r}
coeftest(m14)
```
```{r}
coeftest(m15)
```
```{r}
coeftest(m16)
```
```{r}
coeftest(m17)
```
```{r}
coeftest(m18)
```
```{r}
coeftest(m19)
```
```{r}
coeftest(m20)
```
```{r}
coeftest(m21)
```
```{r}
coeftest(m22)
```
```{r}
coeftest(m23)
```
```{r}
coeftest(m24)
```
```{r}
coeftest(m25)
```
```{r}
coeftest(m26)
```
```{r}
coeftest(m27)
```
```{r}
coeftest(m28)
```
```{r}
coeftest(m29)
```
```{r}
coeftest(m30)
```
\textit{SIGNIFIKAN}: m7 (x), m10 (x), m13 (x), m22, m25, m27, m30. Sisanya tidak signifikan.

```{r}
autobca=auto.arima(bca.ts, trace = T)
```

\textbf{4. Uji Diagnostic}

- Tidak terjadi autokorelasi residual terpenuhi jika $p-value>0.05$

- Stasioneritas residual terpenuhi jika $p-value<0.05$ 

- Normalitas residual terpenuhi jika $p-value>0.05$
```{r}
checkresiduals(m7) #autocorrelation
adf.test(residuals(m7)) #stationary
jb.norm.test(residuals(m7)) #normality
```
```{r}
checkresiduals(m10) #autocorrelation
adf.test(residuals(m10)) #stationary
jb.norm.test(residuals(m10)) #normality
```
```{r}
checkresiduals(m13) #autocorrelation
adf.test(residuals(m13)) #stationary
jb.norm.test(residuals(m13)) #normality
```
```{r}
checkresiduals(m22) #autocorrelation
adf.test(residuals(m22)) #stationary
jb.norm.test(residuals(m22)) #normality
```
```{r}
checkresiduals(m25) #autocorrelation
adf.test(residuals(m25)) #stationary
jb.norm.test(residuals(m25)) #normality
```
```{r}
checkresiduals(m27) #autocorrelation
adf.test(residuals(m27)) #stationary
jb.norm.test(residuals(m27)) #normality
```
```{r}
checkresiduals(m30) #autocorrelation
adf.test(residuals(m30)) #stationary
jb.norm.test(residuals(m30)) #normality
```
\textbf{Lolos Uji Signifikansi}: Sama semua

\textbf{5. Pemilihan Model Terbaik}
```{r}
tabel=cbind(m7, m10, m13, m22, m25, m27, m30)
tabelperbandingan=cbind(tabel[6,],tabel[16,],tabel[5,])
colnames(tabelperbandingan)=c('AIC','BIC','Loglik')
tabelperbandingan
```

```{r}
m13
```

```{r}
mbca = arima(bca.ts, order = c(0,0,3), include.mean = T)
arch.test(mbca)
```

```{r}
bca11t=garchFit(~arma(0,3)+garch(1,1),data=bca.ts,include.mean=T,trace=F)
bca10t=garchFit(~arma(0,3)+garch(1,0),data=bca.ts,include.mean=T,trace=F)
bca11f=garchFit(~arma(0,3)+garch(1,1),data=bca.ts,include.mean=F,trace=F)
bca10f=garchFit(~arma(0,3)+garch(1,0),data=bca.ts,include.mean=F,trace=F)
```

```{r}
summary(bca11t)
summary(bca10t)
```

```{r}
summary(bca11f)
summary(bca10f)
```

Yang dipilih ARMA(0,3), GARCH(1,1) dengan konstanta

```{r}
res = residuals(bca11t)
library(nortest)
lillie.test(res)
```

```{r}
library(copula)
```

```{r}

```

