---
title: "arima bank bmri pma"
author: "Manda Shakira"
date: "5/20/2022"
output: pdf_document
---

#Input data
```{r}
data.bank<-read.delim("clipboard",header=F)
data.bank
```
#Mengecek apakah data time series apa bukan
```{r}
is.ts(data.bank)
```
#Membuat data menjadi time series
```{r}
data1=ts(data.bank)
is.ts(data1)
```

#Memanggil library
```{r}
library(TSA)
library(tseries)
library(forecast)
library(normtest)
library(lmtest)
```

#Uji Stasioneritas
```{r}
adf.test(data1)
```
Interpretasi: p-value = 0,01 < 0,05 sehingga Ho ditolak = data stasioner

#Dengan d=0, Akan dilihat ACF & PACF untuk model utama
```{r}
tsdisplay(data1)
```
```{r}
acf(data1)
pacf(data1)
```

>Interpretasi: Model ARIMA(p,d,q)

Orde p : pada plot PACF lag yang keluar terakhir di 4 lag pertama = 2 
Orde q : pada plot ACF lag yang keluar terakhir di 4 lag pertama = 2 
Orde d : diambil dari differencing/transdormasi ke berapa = 0
sehingga didapatkan model utama adalah ARIMA(2,0,2)

#Overfitting model
p = 2, d = 0, q = 2

```{r}
arima1<-Arima(data1, order=c(0,0,2), include.constant = T)
arima2<-Arima(data1, order=c(0,0,1), include.constant = T)
arima3<-Arima(data1, order=c(1,0,2), include.constant = T)
arima4<-Arima(data1, order=c(1,0,0), include.constant = T)
arima5<-Arima(data1, order=c(1,0,1), include.constant = T)
arima6<-Arima(data1, order=c(2,0,2), include.constant = T)
arima7<-Arima(data1, order=c(2,0,1), include.constant = T)
arima8<-Arima(data1, order=c(2,0,0), include.constant = T)
arima9<-Arima(data1, order=c(0,0,2), include.constant = F)
arima10<-Arima(data1, order=c(0,0,1), include.constant = F)
arima11<-Arima(data1, order=c(1,0,2), include.constant = F)
arima12<-Arima(data1, order=c(1,0,0), include.constant = F)
arima13<-Arima(data1, order=c(1,0,1), include.constant = F)
arima14<-Arima(data1, order=c(2,0,2), include.constant = F)
arima15<-Arima(data1, order=c(2,0,1), include.constant = F)
arima16<-Arima(data1, order=c(2,0,0), include.constant = F)
```

#Uji Signifikansi Parameter
```{r}
coeftest(arima1)
coeftest(arima2)
coeftest(arima3)
coeftest(arima4)
coeftest(arima5)
coeftest(arima6)
coeftest(arima7)
coeftest(arima8)
coeftest(arima9)
coeftest(arima10)
coeftest(arima11)
coeftest(arima12)
coeftest(arima13)
coeftest(arima14)
coeftest(arima15)
coeftest(arima16)
```
>Interpretasi: Model yang signifikan/layak, yaitu arima11, arima13, arima15

#Diagnostic Checking

*arima11*
```{r}
#autokorelasi
checkresiduals(arima11)
#stationary 
adf.test(residuals(arima11))
#normality
jb.norm.test(residuals(arima11))
```
*arima13*
```{r}
#autokorelasi
checkresiduals(arima13)
#stationary 
adf.test(residuals(arima13))
#normality
jb.norm.test(residuals(arima13))
```
*arima15*
```{r}
#autokorelasi
checkresiduals(arima15)
#stationary 
adf.test(residuals(arima15))
#normality
jb.norm.test(residuals(arima15))
```

#Pemilihan model terbaik
```{r}
tabel=cbind(arima11,arima13,arima15)
tabelperbandingan=cbind(tabel[6,],tabel[16,],tabel[5,])
colnames(tabelperbandingan)=c('AIC','BIC','Loglik')
tabelperbandingan
```
*KESIMPULAN*
Model ARIMA terbaik, yaitu model ARIMA(2,0,1) tanpa konstanta
```{r}
arima15
```


#Autoarima
```{r}
auto.arima(data1, trace = T)
```

#Forecasting
```{r}
forecast.data1<-forecast(arima15, h=10)
forecast.data1
plot(forecast.data1)
```

***********************Pemodelan ARCH-GARCH****************************

#Memanggil library
```{r}
library(aTSA)
library(fGarch)
```

```{r}
#arima15(2,0,1)
model=arima(data1, order = c(2,0,1),include.mean = F)
coeftest(model)
```


#Uji Heteroskedastis
```{r}
arch.test(model)
```

#Overfitting model ARMA-GARCH
arma(2,1)

```{r}
garch1=garchFit(~arma(2,1)+garch(1,1),data=data1,include.mean=T,trace=F)
```
```{r}
garch2=garchFit(~arma(2,1)+garch(1,0),data=data1,include.mean=T,trace=F)
```
```{r}
garch3=garchFit(~arma(2,1)+garch(1,1),data=data1,include.mean=F,trace=F)
```
```{r}
garch4=garchFit(~arma(2,1)+garch(1,0),data=data1,include.mean=F,trace=F)
```

```{r}
summary(garch1)
```
```{r}
summary(garch2)
```

```{r}
summary(garch3)
```

```{r}
summary(garch4)
```

>Kesimpulan : Dipilih model arma(2,1)garch(1,1)TC yang digunakan untuk mengatasi masalah heteroskedastisitas pada data karena berdasarkan perbandingan AIC BIC nilainya tidak jauh berbeda.

```{r}
resid1=residuals(garch1)
library(nortest)
lillie.test(resid1)
```

