---
title: "Tester Project PMA"
author: "Tressya"
date: "5/13/2022"
output: pdf_document
---

```{r}
library(TSA)
bni<-read.delim("clipboard", header=F)
bni
mean(bni$V1)
var(bni$V1)
skewness(bni$V1)
```

```{r}
library(nortest) 
lillie.test(bni$V1)
databni<-ts(bni)
is.ts(databni)
library(TSA)
library(forecast)
library(tseries)
library(normtest)
library(lmtest)
# Uji Stasioneritas 
adf.test(databni)
```
p-value < 0.05 maka H0 ditolak sehingga data stasioner terhadap mean sehingga tidak perlu adanya transformasi data terhadap mean dan variansi. 
```{r}
plot(databni,main="BBRI",col="blue",xlab="date",ylab="return(%)")
```
Terlihat bahwa plot return BNI berbentuk stasioner. 
```{r}
tsdisplay(databni)
```

```{r}
pacf(databni)
```
p=5
```{r}
acf(databni)
```
q=5. Maka didapatkan model arima(5,0,5)
```{r}
#auto.arima(databni,trace=T)
```

```{r}
arima1<-Arima(databni, order=c(5,0,5), include.constant = F)
arima2<-Arima(databni, order=c(4,0,5), include.constant = F)
arima3<-Arima(databni, order=c(3,0,5), include.constant = F)
arima4<-Arima(databni, order=c(2,0,5), include.constant = F)
arima5<-Arima(databni, order=c(1,0,5), include.constant = F)
arima6<-Arima(databni, order=c(0,0,5), include.constant = F)
arima7<-Arima(databni, order=c(5,0,4), include.constant = F)
arima8<-Arima(databni, order=c(4,0,4), include.constant = F)
arima9<-Arima(databni, order=c(3,0,4), include.constant = F)
arima10<-Arima(databni, order=c(2,0,4), include.constant = F)
arima11<-Arima(databni, order=c(1,0,4), include.constant = F)
arima12<-Arima(databni, order=c(0,0,4), include.constant = F)
arima13<-Arima(databni, order=c(5,0,3), include.constant = F)
arima14<-Arima(databni, order=c(4,0,3), include.constant = F)
arima15<-Arima(databni, order=c(3,0,3), include.constant = F)
arima16<-Arima(databni, order=c(2,0,3), include.constant = F)
arima17<-Arima(databni, order=c(1,0,3), include.constant = F)
arima18<-Arima(databni, order=c(0,0,3), include.constant = F)
arima19<-Arima(databni, order=c(5,0,2), include.constant = F)
arima20<-Arima(databni, order=c(4,0,2), include.constant = F)
arima21<-Arima(databni, order=c(3,0,2), include.constant = F)
arima22<-Arima(databni, order=c(2,0,2), include.constant = F)
arima23<-Arima(databni, order=c(1,0,2), include.constant = F)
arima24<-Arima(databni, order=c(0,0,2), include.constant = F)
arima25<-Arima(databni, order=c(5,0,1), include.constant = F)
arima26<-Arima(databni, order=c(4,0,1), include.constant = F)
arima27<-Arima(databni, order=c(3,0,1), include.constant = F)
arima28<-Arima(databni, order=c(2,0,1), include.constant = F)
arima29<-Arima(databni, order=c(1,0,1), include.constant = F)
arima30<-Arima(databni, order=c(0,0,1), include.constant = F)
arima31<-Arima(databni, order=c(5,0,0), include.constant = F)
arima32<-Arima(databni, order=c(4,0,0), include.constant = F)
arima33<-Arima(databni, order=c(3,0,0), include.constant = F)
arima34<-Arima(databni, order=c(2,0,0), include.constant = F)
arima35<-Arima(databni, order=c(1,0,0), include.constant = F)
```

```{r}
coeftest(arima1)
```

```{r}
coeftest(arima2)
```

```{r}
coeftest(arima3)
```

```{r}
coeftest(arima4)
```


```{r}
coeftest(arima5)
```


```{r}
coeftest(arima6)
```


```{r}
coeftest(arima7)
```


```{r}
coeftest(arima8)
```


```{r}
coeftest(arima9)
```


```{r}
coeftest(arima10)
```


```{r}
coeftest(arima11)
```


```{r}
coeftest(arima12)
```


```{r}
coeftest(arima13)
```


```{r}
coeftest(arima14)
```


```{r}
coeftest(arima15)
```


```{r}
coeftest(arima16)
```


```{r}
coeftest(arima17)
```


```{r}
coeftest(arima18)
```


```{r}
coeftest(arima19)
```


```{r}
coeftest(arima20)
```


```{r}
coeftest(arima21)
```


```{r}
coeftest(arima22)
```


```{r}
coeftest(arima23)
```


```{r}
coeftest(arima24)
```


```{r}
coeftest(arima25)
```


```{r}
coeftest(arima26)
```


```{r}
coeftest(arima27)
```


```{r}
coeftest(arima28)
```


```{r}
coeftest(arima29)
```


```{r}
coeftest(arima30)
```


```{r}
coeftest(arima31)
```


```{r}
coeftest(arima32)
```


```{r}
coeftest(arima33)
```


```{r}
coeftest(arima34)
```


```{r}
coeftest(arima35)
```

```{r}
checkresiduals(arima8)
```
galat autokorelasi

```{r}
checkresiduals(arima29)
```
galat autokorelasi 

```{r}
adf.test(residuals(arima8))
```
Residual bersifat stasioner
```{r}
adf.test(residuals(arima29))
```
```{r}
jb.norm.test(residuals(arima8))
```
Residual tidak normal
```{r}
jb.norm.test(residuals(arima29))
```
Residual tidak normal
```{r}
tabel=cbind(arima8,arima29)
tabelperbandingan=cbind(tabel[6,],tabel[16,],tabel[5,])
colnames(tabelperbandingan)=c('AIC','BIC','Loglik')
tabelperbandingan
```
Didapatkan model terbaik adalah model arima (4,0,4) tanpa konstanta 

```{r}
model = arima(databni,order=c(0,0,3),include.mean = T)
```

```{r}
library(forecast)
library(lmtest)
library(aTSA)
library(fGarch)
arch.test(model)

```

```{r}
garch11T=garchFit(~arma(4,4)+garch(1,1),data=databni,include.mean=T,trace=F)
garch10T=garchFit(~arma(4,4)+garch(1,0),data=databni,include.mean=T,trace=F)
garch11F=garchFit(~arma(4,4)+garch(1,1),data=databni,include.mean=F,trace=F)
garch10F=garchFit(~arma(4,4)+garch(1,0),data=databni,include.mean=F,trace=F)
```

```{r}
summary(garch11T)
```


```{r}
summary(garch10T)
```


```{r}
summary(garch11F)
```


```{r}
summary(garch10F)
```

```{r}
residuals(garch11T)
```

```{r}
resid=residuals(garch11T)
library(nortest)
lillie.test(resid)
```

